Debra Wolford

Junior Webdeveloper

E-mail debra.wolford@gmail.com

LinkedIn linkedin.com/in/debra-wolford-821b52142/

Github github.com/debrawolford

Portfolio debrawolford.github.io/dw-portfolio/

Ambitieuze junior webdeveloper met één jaar ervaring. Gericht op het vergroten van kennis en vaardigheden op het gebied van website-ontwerp, back-endprogrammering en kwaliteitsborging. Ervaring met HTML en CSS, en basiskennis van Javascript en Python.

Vaardigheden

HTML	••••
CSS	••••
Python/Django	••••
Javascript	••••
MongoDB	••••
Wordpress	••••
Adobe Premiere en Photoshop	••••
Klantenservice	••••
Online Fondsenwerving	••••

Werkervaring

2019-08 - Heden

Online Fundraising Creative Assistant

PETA UK. Remote

- Overtrof voortdurend de verwachtingen door boven de financiële prognoses fondsen te werven via e-mail om boven het budget te blijven
- Verantwoordelijk voor alle creatieve aspecten van fondsenwerving e-mails en donatiepagina's voor PETA Verenigd Koninkrijk, Australië, Azië, Nederland, Frankrijk en India
- Werkte samen met senior leiderschap om doelstellingen te identificeren en werkbare ontwikkelingsplannen op te stellen

2017-09 - 2019-08

PETA Nederland Projects Coordinator

PETA UK, Remote

- Beheerde de website door middel van Wordpress
- Was verantwoordelijk voor content zoals blogs en e-mails
- Beheerde Twitter en Facebook
- Creëerde afbeeldingen en video's voor sociale media en voerde indien nodig voiceovers uit voor nieuwe videoreportages
- Organiseerde demonstraties en reclameborden
- Vertaalde tekst Nederlands/Engels

2017-01 - 2017-08

PETA Nederland Membership Coordinator

PETA UK, Londen, VK

- Behandelde ongeveer 25 telefoongesprekken per week en 70 e-mails
- Schreef brieven en e-mailcorrespondentie, inclusief updates van donateurs en bevestigingsbrieven
- Verwerkte alle donaties en bankafschriften
- Vertaalde tekst Nederlands/Engels

2014-07 - 2017-01

Customer Support Representative voor Canon UK

Arvato, Venlo

- Verwerkte het grootste aantal e-mails per uur (tussen de 15 en 20)
- Behandelde 30 tot 50 telefoongesprekken per dag
- Werknemer van de maand 06/2015

Opleidingen

2019-09 - 2020-11

Diploma in Software Development: Full Stack Web

Development

Code Institute - Remote

2011-08 - 2013-06

BSc Dierwetenschappen

Wageningen Universiteit – Wageningen Niet afgerond

Talen

Engels

Nederlands

